---
title: "判決書整理"
output: html_notebook
---

```{r}
library(readxl)
library(writexl)
library(data.table)
library(stringr)
library(rvest)#靜態網頁資料處理
library(ggplot2)

```
## Step 1. 讀取判決書檔案，並結合成一個表格。
```{r}
path <- "E:/python/verdict_download/"
name <- list.files(paste0(path,"primary_result"))
data <- NULL
data <- lapply(name,function(x){
  as.data.table(read_xlsx(
    paste0(path,"primary_result/",x)))
})
all_data <- rbindlist(data)

```
## Step 2. 梳理判決書內容
基本梳理
### 2.1 資料未載完處理
資料處理到一半，我們發現有部分判決書並未完整下載。由於搜尋系統擋機器人，幸好有把每篇判決書的url同時下載儲存。因此，我們採用靜態網頁讀取的方式來重新下載未完成的判決書。此外，由於xlsx檔案有字數限制，因此必須處理過文字檔後，才能存成xlsx。並處理查找結果。

```{r}
#去除掉"裁定"
all_data <- all_data[!grep("裁定",article_code)]
all_data <- all_data[duplicated(url)==FALSE]
all_data[,full_text:=gsub("\\d,\\d","",full_text)]
data_deal <- NULL
data_deal <- all_data
data_deal[,test_text:=full_text]
data_deal[,test_text:=gsub("\\r","\n",test_text)]#將enter統一為換行符號
data_deal[,test_text:=gsub("\\n\\d{1,3}\\n\\n","",test_text)]#將行號取代到
data_deal[,test_text:=gsub("\\n{2,} {4,}","",test_text)]
#將換行與四個以上的空格取代掉
data_deal[,test_text:=gsub("\\n{2,}","\n",test_text)]#將2-3個換行符號取代成一個
data_deal[,yorn:=str_detect(test_text,"書記")]
#判決書最後必然有書記官的名字，以此作為判決書是否完整之依據

write_xlsx(data_deal[,.(yorn)],paste0(path,"/書記官.xlsx"))
write_xlsx(data_deal[,1:7],paste0(path,"/basic_table.xlsx"))
write_xlsx(data_deal[,.(test_text)],paste0(path,"/artic.xlsx"))
########################################目前處理位置
```
### 2.2 重新下載完成之判決
改使用靜態網頁讀取功能。先篩選出不完整的資料，使用靜態功能讀取網頁，取出文字。做完處理後，再存回原資料格。這次簡單做，不要再激怒網管了。

```{r}
data_deal[,key_id:=1:nrow(data_deal)]
data_p2 <- data_deal[,1:8]
rm(all_data,data,data_deal)
st_t <- Sys.time()
for ( i in 1:nrow(data_p2)){
  art_url <- data_p2[i,url]
  page.source <- read_html(paste0(art_url,".html"))
  node <- html_nodes(page.source, xpath = '//*[@id="jud"]/div[4]')
  data_p2[i,org_text:=html_text(node)]
  ed_t <- Sys.time()
}
ed_t <- Sys.time()
print(ed_t-st_t)
beepr::beep(2)
rm(ed_t,st_t)
```
#### 2.2.1 處理簡易庭的資料
因為笨蛋貓的疏失，重新下載了簡易庭判決書，要另外整理以跟整理好的資料作區別
```{r}
s_name <- list.files(paste0(path,"primary_result"),pattern = "simp")
s_data <- lapply(s_name,function(x){
  as.data.table(read_xlsx(
    paste0(path,"primary_result/",x)))
})
all_s_data <- rbindlist(s_data)
#刪除裁定
all_s_data <- all_s_data[!grep("裁定",article_code)]#刪除裁定
all_s_data <- all_s_data[grep("民事",article_code)]# 保留民事判決
all_s_data <- all_s_data[duplicated(url)==FALSE]#刪除重複判決書
all_s_data
all_s_data[,type:="s"]
old_data <- data_p2[,1:8]
old_data[,type:="o"]
old_data <- rbind(old_data,all_s_data)
old_data <- old_data[duplicated(url)==FALSE]
all_s_data <- old_data[type=="s"]
all_s_data[,type:=NULL]
rm(old_data)
all_s_data[,id:=1:nrow(all_s_data)][,id:=paste0("s_",id)]
```
#### 2.2.2 靜態爬蟲簡易庭資料
```{r}
st_t <- Sys.time()
for ( i in 1:nrow(all_s_data)){
  art_url <- all_s_data[i,url]
  page.source <- read_html(paste0(art_url,".html"))
  node <- html_nodes(page.source, xpath = '//*[@id="jud"]/div[4]')
  all_s_data[i,org_text:=html_text(node)]
  ed_t <- Sys.time()
}
ed_t <- Sys.time()
print(ed_t-st_t)
beepr::beep(2)
rm(ed_t,st_t,node,page.source)
all_s_data[,test_t:=org_text]

```

```{r}

```

### 2.3 重新處理判決書格式
重新下載後的判決書形式與原本不同，因此重新處理。



```{r}
data_p2 <- data_p2[str_detect(article_code,"民事")]#排除非民事案件
data_p2[,id:=1:nrow(data_p2)]#建立ID
org_text <- data_p2#存後備資料
data_p2[,test_t:=org_text]#建立處理資料檔案
data_p2 <- rbind(data_p2[,1:10],all_s_data)#合併簡易庭資料與原始資料
data_p2[,test_t:=gsub("\\r","\n",test_t)]#統一換行符號
#將最後一排的長空格換成換行符號
data_p2[,test_t:=gsub(" {15,}","\n",test_t)]
data_p2[,test_t:=gsub("\\n[0-9]{1,4}\\n","",test_t)]#處理掉行號
data_p2[,test_t:=gsub("(\\d),(\\d)","\\1\\2",test_t)]#取代掉數字逗點
########處理過多的換行
while(str_detect(data_p2[56,test_t],"\\n\\n")==TRUE){
    data_p2[,test_t:=gsub("\\n\\n","\n",test_t)]#處理掉過多重複的換行符號
}
data_p2[,test_t:=gsub("[\u00A0]"," ",test_t)]#取代掉特殊的空格
str_detect(data_p2[520,test_t],"\\u00A0")
#切出以主文作為分界的項目
##找到主文的字詞位置
data_p2 <- cbind(data_p2,str_locate(data_p2[,test_t],"主\\s{0,}文"))
##切出主文以下
data_p2[,maj:=str_sub(test_t,start = end+1,end =str_count(test_t))]
##切出主文以上
data_p2[,main_char:=str_sub(test_t, start = 1, end = start-1)]
```

## 原被告、上訴被上訴人處理
```{r}
###########################################################
##處理原被告特殊案例
####處理原告部分
data_p2[,PT:=NULL]
#處理"原告即反訴"這類文字，以91,493為例
##情況有"原告 即反訴被告" "原告/n 即反訴被告" "原告 XXXX 即反訴被告"三種型式，本次案例只牽涉到前兩種
### 先處理"原告 即反訴被告"
data_p2[id==493,main_char]
data_p2[,main_char:=sub("原\\s*告\\s*即\\s*反\\s*訴\\s*被\\s*告","\n原告即反訴",main_char)]
### 處理"被告 即反訴原告"
data_p2[,main_char:=sub("被\\s*告\\s*即\\s*反\\s*訴\\s*原\\s*告","\n被告即反訴",main_char)]
### 處理有分段之原告即反訴被告 案id 91，前面已經把有分段的也取代掉，現在處理分段符號
##################目前處理到這裡!@@@@@@@@@@@@@@@@@@@@@@@@@@@@@@@@@@@@@@@

###處理一整陀無分行之格式
#以訴訟代理人為切分點在前加入分行符號


str_detect(data_p2[,main_char],".*訴\\s{0,}訟\\s{0,}代.*")
data_p2[,main_char:=sub("(訴\\s{0,}訟\\s{0,}代.*)",
                        "\n\\1",main_char)]#處理原告後接訴訟代理人之案例
data_p2[,main_char:=sub("(被\\s{0,}告)",
                        "\n\\1",main_char)]#處理原告後接被告之案例
data_p2[,main_char:=sub("(\\d號)(原\\s{0,}告)",
                        "\\1\n\\2",main_char)]#處理特殊情況，如案例ID:490
data_p2[,main_char:gsub("\\n\\n","\n",main_char)]#將兩個分行合併成一個
## 處理原告前有空格的資料
data_p2[,main_char:=sub("(\\n)\\s{1,}(原\\s{0,}告)","\\1\\2",main_char)]
## 處理一整陀且原告前有空格的資料
data_p2[,main_char:=sub("(號\\s{1,})(原\\s{0,}告)","\\1\n\\2",main_char)]
data_p2[,main_char:=sub("(原\\s*告)\\n","\\1",main_char)]

#############################################處理被告
##########################

data_p2[2,main_char]
data_p2[,main_char:=sub("(\\n被\\s{0,}\\告.*)(訴\\s*訟\\s*代)","\\1\n\\2",
                        main_char)]
data_p2[,main_char:=gsub("(法\\s*定\\s*代\\s*理)","\n\\1",main_char)]
data_p2[,main_char:=sub("(被\\s*告)\\n","\\1",main_char)]
while (any(str_detect(data_p2[,main_char],"\\n\\s{0,}\\n"))){
    data_p2[,main_char:=gsub("\\n\\s{0,}\\n","\n",main_char)]
}#將兩個分行合併成一個

#處理"被告/n即再審被告"這類文字
data_p2
data_p2[468,main_char]
```
特殊案例:91 原告即反訴
## test, check, and save
```{r}
data_p2[,PT:=str_sub(main_char,str_locate(main_char,"\\n原\\s{0,}告.*\\n"))]
data_p2[,DF:=str_sub(main_char,str_locate(main_char,"\\n被\\s{0,}告.*\\n"))]
write_xlsx(data_p2[,.(id,main_char,PT)],paste0(path,"/check_table.xlsx"))


####確認原告是否為公司
check_t2 <- data_p2[!is.na(PT)]
check_t2[,PT:=gsub("原\\s*告","",PT)][,PT:=gsub("\\s","",PT)][,PT:=gsub("\\n","",PT)]
check_t2[,count:=str_count(PT)]
check_t2[1,PT]
write_xlsx(check_t2[,.(id,main_char,PT,count)],paste0(path,"/check_table2.xlsx"))
#########

##### 將特殊的項目(一)取代為正常的(一)


####56篇
str_detect(data_p2[,test_t],"主\\ {0,}文")

data_p2[]
str_locate(data_p2[,test_text],"")

str_detect(data_p2[56,test_text],"\\u3220")
sym_t <- fread(paste0(path,"/字符取代.csv"),encoding ="UTF-8")
for (i in 1:nrow(data_p2)){
  i = 56
  if (str_detect(data_p2[i,test_text],"[\u3220]")==TRUE){
     text <- data_p2[i,test_text]
       for (j in 1:nrow(sym_t)){
         text <- gsub(as.character(sym_t[j,1]),paste0("\n  ",sym_t[j,2]),text)
        }
  data_p2[i, test_text:=text]
  } 

}


str <- str_locate(data_p2[51, test_text],pattern = "\\u3221")[1]
test_t <- str_sub(data_p2[51, test_text],start=str,end = str+50)
str_detect(test_t,"\u3221")
test_t <- str_replace_all(test_t,c("\\u3220","\\u3221"),
                          c("\n (一)","\n  (二)"))
rm(test_t)
rm(str)
str_detect(data_p2[,test_text],"本院")
####11
data_p2[,test_text:=gsub(",","，",test_text)]#取代掉逗號
data_p2[,test_text:=gsub("\\n\\n","\n",test_text)]#取代兩個分行符號
#data_p2[,test_text:=gsub("\\n\\n\\s{4,}([\u4E00-\u9FFF])","\\1",test_text)]

data_p2[,test_text:=gsub("\n\\s{4,}","",test_text)]
##data_p2[,test_text:=gsub("([\u4E00-\u9FFF])\\n {0,}([\u4E00-\u9FFF])",
##                         "\\1\\2",test_text)]#執行結果有問題
data_p2[,test_text:=gsub("([\u4E00-\u9FFF])(一、)","\\1\n\\2",test_text)]
data_p2[56,test_text]
```

## 存檔區
```{r}
#####存檔
for (i in 1:nrow(data_p2)){
  name <- data_p2[i,article_code]
  id <- as.character(data_p2[i,id])
  cat(as.character(data_p2[i,.(test_t)]), 
              file = paste0(path,"/org_text/",id,". ",name,".txt"))
}
write_xlsx(data_p2[,1:8],paste0(path,"/basic_table.xlsx"))
#處理英文字員與數字



```
需要處理
```{r}
fread()

[\u2000-\u206F]
```
簡單作圖

```{r}

```


Step 2.2 處理特殊格式
如"臺灣臺中地方法院 107 年度 勞訴 字第 216 號民事判決（54K）"這篇
並未將分點分項妥善分行。為了後續方便處理，先嘗試分行
```{r}
data_p2[,year:=as.numeric(gsub("(^\\d{2,3})\\..*","\\1",date))]
head(data_p2[,year])
ggplot(data_p2,aes(x=year))+
  geom_bar(fill = "skyblue3",width = 0.6)+
  labs(x="Year",Y="Count")
ggsave(paste0(path,"article_count.jpeg"),height = 5,width = 9,dpi=600)
art_count <- data_p2[,.(P=.N),by=year]
art_count[,per:=P/sum(P)*100]
ggplot(art_count,aes(x=year,y=per))+
  geom_col(fill = "skyblue3",width = 0.6)+
  labs(x="Year",Y="Percentage of total article")
ggsave(paste0(path,"article_count.jpeg"),height = 5,width = 9,dpi=600)
```



